【裁判字號】    99,上易,1431
【裁判日期】    991111
【裁判案由】    竊盜
【裁判全文】
臺灣高等法院臺中分院刑事判決        99年度上易字第1431號
上  訴  人
即  被  告  甲○○
上列上訴人因竊盜案件，不服臺灣臺中地方法院99年度易字第19
66號中華民國99年7月30日第一審判決（起訴案號：臺灣臺中地
方法院檢察署99年度偵字第3137號），提起上訴，本院判決如下
：
    主    文
上訴駁回。
    理    由
一、按依刑事訴訟法第350條、第361條、第362條、第367條規定
    ，不服地方法院之第一審判決而上訴者，須提出上訴書狀，
    並應敘述具體理由，為上訴必備之程式；其所提出之書狀未
    敘述上訴理由，或僅曾以言詞陳述上訴理由者，均應於上訴
    期間屆滿後20日內補提理由書於第一審法院。第一審法院經
    形式審查，認逾期未補提上訴理由者，應定期間先命補正；
    逾期未補正者，為上訴不合法律上之程式，應以裁定駁回。
    倘已提出上訴理由，但所提非屬具體理由者，則由第二審法
    院以上訴不合法律上之程式，判決駁回。而所謂具體理由，
    必係依據卷內既有訴訟資料或提出新事證，指摘或表明第一
    審判決有何採證認事、用法或量刑等足以影響判決本旨之不
    當或違法，而構成應予撤銷之具體事由，始克當之（例如：
    依憑證據法則具體指出所採證據何以不具證據能力，或依憑
    卷證資料，明確指出所為證據證明力之判斷如何違背經驗、
    論理法則）；倘僅泛言原判決認定事實錯誤、違背法令、量
    刑失之過重或輕縱，而未依上揭意旨指出具體事由，或形式
    上雖已指出具體事由，然該事由縱使屬實，亦不足以認為原
    判決有何不當或違法者（例如：對不具有調查必要性之證據
    ，法院未依聲請調查亦未說明理由，或援用證據不當，但除
    去該證據仍應為同一事實之認定），皆難謂係具體理由，俾
    與第二審上訴制度旨在請求第二審法院撤銷、變更第一審不
    當或違法之判決，以實現個案救濟之立法目的相契合，並節
    制濫行上訴（最高法院97年度臺上字第892號刑事判決意旨
    參照）。
二、上訴人即被告甲○○（下稱被告甲○○）不服原審判決提起
    上訴，其上訴理由狀略謂：原判決認定被告甲○○共犯竊盜
    二罪，並認定被告甲○○合於自首要件減刑，而各處有期徒
    刑7月，定應執行有期徒刑1年，惟相較同案被告即共犯陳國
    龍各處有期徒刑 8月，並定應執行有期徒刑1年2月，顯輕重
    失衡，不合公平正義，亦違背比例原則，自屬違誤云云。
三、惟按量刑輕重係屬事實審法院得依職權自由裁量之事項，茍
    已斟酌刑法第57條各款所列情狀而未逾法定刑度，即不得遽
    指為違法；且在同一犯罪事實與情節，如別無其他加重或減
    輕之原因，下級審量定之刑，亦無過重或失輕之不當情形，
    則上級審法院對下級審法院之職權行使，原則上應予尊重（
    最高法院72年臺上字第6696號、75年臺上字第7033號判例及
    85年度臺上字第2446號判決意旨參照）。查，被告甲○○對
    原審判決採用證據、認定事實及適用法律等節均不爭執，而
    原審判決理由已詳予載明被告甲○○前因施用毒品案件，經
    法院判處應執行有期徒刑1年4月確定，復因竊盜、毒品及偽
    造文書等案件，再經法院分別判處有期徒刑2年、1年2月、1
    年及 6月確定，並合併定應執行刑為有期徒刑4年7月，上開
    各罪經接續執行，嗣經減刑並更定其刑後，甫於96年 7月16
    日執行完畢，是被告甲○○本案 2件竊盜犯罪均屬累犯，應
    加重其刑；又被告甲○○本案犯罪合於自首減刑規定，並依
    法先加後減；復審酌被告甲○○前有竊盜、毒品、偽造文書
    等前科，同案被告陳國龍前有違反槍砲彈藥刀械管制條例前
    科，渠等素行均不佳，仍不知警惕，不思循付出勞力獲取財
    物，任意竊取他人自小客車，惟行竊之目的僅供代步使用，
    惡性尚非重大，並考量被告甲○○僅擔任把風、同案被告陳
    國龍負責下手行竊之行為分擔情節及其等 2人犯後態度均尚
    佳等一切情狀，而對其等 2人所犯竊盜共貳罪，被告甲○○
    部分，各處有期徒刑7月，並定應執行有期徒刑1年，同案被
    告陳國龍部分各處有期徒刑8月，並定應執行有期徒刑1 年2
    月等情，顯已注意適用刑法第57條之規定，分別審酌被告甲
    ○○與同案被告陳國龍間是否有累犯、自首之適用及各自不
    同之犯罪參與程度而為不同之量刑，縱被告甲○○合於自首
    規定而得以減刑，但其有累犯應加重其刑之情事，而同案被
    告陳國龍則無累犯加重其刑之情形，是原審之量刑並無被告
    甲○○上訴所指：輕重失衡，不合公平正義，及違背比例原
    則等情形之違誤。
四、綜上所述，被告之上訴理由，不能認係依據卷內訴訟資料指
    摘或表明第一審判決有何採證、認事、用法或量刑等足以影
    響判決本旨之不當或違法，而構成應予撤銷之具體事由，難
    謂上訴適法，其上訴自屬違背法律上之程式，爰不經辯論，
    駁回其上訴。
據上論斷，應依刑事訴訟法第367條前段、第372條，判決如主文
。
中    華    民    國    99    年    11    月    11    日
            刑事第五庭  審判長法  官  趙  春  碧
                              法  官  林  宜  民
                              法  官  賴  恭  利
上列正本證明與原本無異。
不得上訴。
                              書記官  林  育  萱
中    華    民    國    99    年    11    月    11    日

司法院資訊處製作；財團法人民間司法改革基金會備份。
